【裁判字號】    99,台抗,743
【裁判日期】    990916
【裁判案由】    偽造文書等罪聲請再審
【裁判全文】
最高法院刑事裁定              九十九年度台抗字第七四三號
抗  告  人  甲○○原名蔡鎮鴻.
上列抗告人因偽造文書等罪案件，不服台灣高等法院中華民國九
十九年七月三十日駁回聲請再審之裁定（九十九年度聲再字第二
五八號），提起抗告，本院裁定如下：
    主  文
抗告駁回。
    理  由
按刑事訴訟法第四百二十條第一項第六款所謂發現確實之新證據
，係指該項證據，於事實審法院判決前已經存在，為法院及當事
人所不知，不及調查斟酌，而於判決後始行發現，且就證據本身
，從形式上觀察，顯然可認為足以動搖原確定之判決，而為受判
決人有利之判決者而言。本件抗告人甲○○（原名蔡鎮鴻）對於
本院九十九年度台上字第三三七七號確定判決（原裁定誤載為原
審九十七年度上訴字第八四五號，應予更正）聲請再審意旨略以
：其前妻黃秀琴教唆綽號「黃姐」者及鄧正芳陷害抗告人，並污
衊其盜打電話、盜刻印章等，藉此向其敲詐和解金新台幣四十萬
元，致其遭法院判刑，有對話錄音帶、錄音譯文、郭姿伶書函、
和解書、萬泰銀行支票及相關裁判、書狀等文件可證，原判決不
察，遽行論罪，違反經驗法則及論理法則；而國防醫學院三軍總
醫院之精神鑑定報告認定抗告人當時未受精神疾病干擾，但其鑑
定前後矛盾，亦有該鑑定書可稽，原判決認抗告人未喪失或降低
辨識行為違法之能力，亦有未當，爰依刑事訴訟法第四百二十條
第一項第二款、第六款、第四百二十一條規定，聲請再審云云。
惟查，抗告人所提出之對話錄音、錄音譯文及和解書，均係於本
件事實審法院判決後始存在，且該錄音內容，須經過相當之調查
程序，始能判斷是否足以動搖原確定判決，而和解書與本件犯罪
事實無關，顯非刑事訴訟法第四百二十條第一項第六款所謂發現
確實之新證據；又抗告人提出之其他事證，或為原判決已經調查
審酌之事項、或為其與黃秀琴間之其他訴訟資料、或係其向政府
機關陳情之文書，其執以指摘原判決違法，係就原確定判決採證
認事職權之適法行使，再事爭辯，仍與「發現確實之新證據」之
再審事由不符；另抗告人未附具原判決所憑之證物、證言或鑑定
，確有虛偽不實而經判決確定，或其刑事訴訟不能開始或續行非
因證據不足之證明，亦與同條項第二款聲請再審之要件不合；至
於抗告人所犯之罪並非不得上訴於第三審法院之案件，尤不得依
刑事訴訟法第四百二十一條規定聲請再審。原審因認其聲請再審
為無理由而予駁回，經核於法並無違誤。抗告意旨，徒憑己見，
任意指摘原裁定不當，為無理由，應予駁回。
據上論結，應依刑事訴訟法第四百十二條，裁定如主文。
中    華    民    國  九十九  年    九    月   十六   日
                      最高法院刑事第十庭
                          審判長法官  花  滿  堂
                                法官  黃  正  興
                                法官  陳  東  誥
                                法官  林  錦  芳
                                法官  洪  昌  宏
本件正本證明與原本無異
                                      書  記  官
中    華    民    國  九十九  年    九    月   二十   日
                                                     m

司法院資訊處製作；財團法人民間司法改革基金會備份。
